# 先收购少数股东股权再吸收合并的会计处理

提问人：蜂鸟罗门 时间：2018-03-16 17:10:24
请教陈版主，假设A公司为母公司，A公司持有B公司70%股权，C公司持有B公司30%股权。截至 2017 年 12 月 31 日，B公司盈余公积50 万元，未分配利润 450 万元。在 2017 年 12 月 31 日，A公司收购C公司持有的全部B公司的股权，使B公司成为A公司的全资子公司，然后进行吸收合并。我有疑问的是在母公司个别报表层面对B公司的权益类科目如何做账务处理。根据企业会计准则解释七号，其他方式取得的子公司改为分公司的，参照“母公司直接控股的全资子公司改为分公司的(不包括反向购买形成的子公司改为分公司的情况)”进行处理。相关原文为：原为非同一控制下企业合并取得的子公司改为分公司的，应将购买日至改为分公司日原子公司实现的净损益，转入原母公司留存收益;原为同一控制下企业合并取得的子公司改为分公司的，应将合并日至改为分公司日原子公司实现的净损益，转入原母公司留存收益。有三种会计处理方式：第一种，只有成为全资子公司之后所产生的净损益才转入母公司的留存收益中，在非全资子公司阶段形成的净损益转入资本公积；第二种，成为全资子公司之后所产生的净损益转入母公司的留存收益中，在非全资子公司阶段形成的归属于母公司的净损益转入母公司的留存收益中，归属与少数股东的净损益转入母公司的资本公积；第三种，将子公司持续经营阶段形成的净损益全部转入母公司的未分配利润。陈版主，您认为哪种处理方式比较合适，理由是什么？

回答人：chenyiwei
你的第二种理解“成为全资子公司之后所产生的净损益转入母公司的留存收益中，在非全资子公司阶段形成的归属于母公司的净损益转入母公司的留存收益中，归属与少数股东的净损益转入母公司的资本公积”最为合理。